# 优先股计入权益或负债的判断

提问人：zhongxudon 时间：2021-05-04 12:33:05
陈版主，您好，请个问题，谢谢！！
A公司发行优先股，如果从各条款上判断可以无条件地避免交付现金义务，符合计入权益的条件。但条款中有一条约定，发行该优先股股息现金流来源于筹集资金投向的甲项目的利润分配，优先股股东不享有A公司其他项目的权益。请问只享有甲项目的利润分配是否影响计入负债还是权益的判断。谢谢！！

回答人：chenyiwei
在其他方面条件均满足计入权益的情况下，“只享有甲项目的利润分配”的约定不影响发行方是否应计入权益的判断。